【裁判字號】    97,家聲,132
【裁判日期】    970507
【裁判案由】    酌定管理人報酬
【裁判全文】
臺灣臺中地方法院民事裁定             97年度家聲字第132號
聲  請  人  江來盛律師
上列聲請人管理失蹤人曾慧敏之財產，聲請酌定管理報酬事件，
本院裁定如下：
    主  文
本件財產管理人之報酬為新臺幣陸仟元。
聲請程序費用由聲請人負擔。
    理  由
一、按法院按財產管理人與失蹤人之關係、管理事務之繁簡及其
    他情形，得就失蹤人之財產，酌給財產管理人相當報酬，非
    訟事件法第一百二十條定有明文。
二、本件聲請意旨略以：失蹤人曾慧敏之財產經鈞院以九十六年
    度財管字第六六號民事裁定選任聲請人為財產管理人確定。
    而失蹤人曾慧敏已由利害關係人聲請死亡宣告，公示催告期
    間業已屆滿，無人陳報失蹤人曾慧敏尚生存，且失蹤人曾慧
    敏名下財產皆已出售，所得價金亦已提存於法院，是以聲請
    人之管理任務已經終結，爰依法聲請酌定財產管理報酬等語
    。
三、經查：聲請人主張其業經本院以九十六年度財管字第六六號
    民事裁定選任為失蹤人曾慧敏之財產管理人乙情，業經本院
    依職權查詢本院九十六年度財管字第六六號民事裁定核閱屬
    實，堪信為真實。又據聲請人到庭陳稱略以：「我幫失蹤人
    管理財產，管理人所有的土地已經出售了，失蹤人應得之價
    金，建商已經把錢提存給法院，死亡宣告是失蹤人親屬自己
    做的，我管理人的工作已經結束了，我只有聲請閱卷的費用
    是自己支出，失蹤人應分得的價金只有二十三萬元，土地買
    受人有到事務所找我，並寄發提存通知單給我，我自己的支
    出只有閱卷費用約新台幣一、二百元，將來宣告死亡後，我
    可能需要將這筆提存金額領出交給遺產管理人。我希望我可
    以得到新臺幣一萬元之管理報酬。本件土地並沒有辦理土地
    分割，直接依照土地法三十四條之一出賣給建商。買賣契約
    並沒有經過我同意，因為他們的持分已經超過三分之二」等
    語（本院九十七年四月三十日訊問筆錄參照）。是本院斟酌
    本件聲請人處理財產時間、失蹤人之財產總額及管理財產之
    工作內容，認其處理財產管理事務之程度尚屬簡易。據此，
    聲請人請求酌給財產管理報酬五千元為有理由，應予准許。
    聲請人逾此數額之請求，則無理由。惟此部分屬法院依職權
    審酌，不受當事人聲明之拘束，自不生其餘聲請駁回之問題
    ，附此敘明。
四、依非訟事件法第二十一條第一項，裁定如主文。
中    華    民    國    97    年    5     月     7    日
                  家事法庭      法  官  簡賢坤
以上正本係照原本作成
如不服本件裁定，得於裁定書送達之翌日起十日內，以書狀敘述
理由，向本庭提起抗告。並應繳納抗告費新台幣一千元。
中    華    民    國    97    年    5     月     7    日
                                書記官  林錦源


司法院資訊處製作；財團法人民間司法改革基金會備份。
